臺北高等行政法院判決　　　　　　　　　　　　　　九十二年度訴字第三四四○號
　　　　　　　　　　　　　　　.
　　原　　　告　甲○○
　　被　　　告　銓敘部
　　代　表　人　乙○○部長）.
　　訴訟代理人　丁○○
　　　　　　　　戊○○
　　　　　　　　丙○○
右當事人間因俸給事件，原告不服公務人員保障暨培訓委員會中華民國九十二年六月
二十四日九二公審決字第○○九四號複審決定，提起行政訴訟。本院判決如左：
    主    文
原告之訴駁回。
訴訟費用由原告負擔。
　　事  實
一事實概要：
  原告應民國（下同）六十八年特種考試退除役軍人轉任公務人員考試乙等考試建設
  人員電機工程科考試及格，於七十三年一月十三日任臺灣汽車客運股份有限公司（
  下稱台汽公司）工務員，經被告審定以事業人員任用，核敘高級技術員二十六級二
  三○元，其後歷任該公司幫工程司、副工程司等職務，歷至八十九年考成晉敘高級
  技術員十級六三○薪點。九十年六月二十九日轉任交通部民用航空局中正國際航空
  站薦任第六職等至第七職等幫工程司之職務。交通部民用航空局中正國際航空站九
  十年七月二十五日原告任用銓敘審定表（擬任職務：幫工程司；擬任職務所列官等
  職等：薦任第六職等至第七職等；擬敘官職等級俸點：薦任第七職等年功俸六級五
  九○俸點）暨證件等向被告送審。被告銓敘審定結果，依交通事業人員轉任行政機
  關職務辦法第四條規定，按其審定資位及年資核算取得薦任第九職等任用資格，因
  原告所任職務所列最高職等為薦任第七職等，依上開轉任辦法規定僅得核敘薦任第
  七職等年功俸六級五九○俸點，並保留渠所具薦任第九職等任用資格，俟將來調任
  相當職等之職務時，再予回復，以九十年八月十四日九十銓一字第二○五四七五六
  號函（下稱原核敘）予原告，原告於九十年六月二十九日收受。九十二年二月十三
  日原告向被告提起「報告」，請求被告依據公務人員保障法及公務人員俸級（給）
  法重新審定俸級。被告旋以九十二年二月十九日部銓一字第○九二二二二一三三五
  號書函，因九十一年八月三十日修正施行之公務人員俸級法第二十四條第一項：「
  公務人員俸級經被告銓敘審定後，如有異議，得於接到通知次日起三個月內敘明事
  實及理由，並檢附有關證件，依送審程序申請重行審定。但以一次為限。自重行審
  定之日起一年內，如發現送審或重行審定時未經提出之新證明者，得檢證再申請重
  行審定。申請人對於重行審定結果如有不服，得依公務人員保障法提起救濟。」之
  規定，告知原告對於原核敘之俸級如有異議，應依上開規定，檢附相關證件，依送
  審程序申請重行審定。嗣原告申請依九十一年八月三十日修正施行之公務人員俸給
  法第十一條第一項（原第八條第一項）規定核敘為六三○俸點。案經被告以九十二
  年三月十四日部銓一字第○九二二二二八三五九號書函復，原告服務之交通部民用
  航空局中正國際航空站以九十二年三月五日正站人字第０９２０００３３８２０號
  公務人員任用案申請重行審定送核書表送請被告重行審定。被告以九十二年三月十
  四日部銓一字第○九二二二二八三五九號書函回覆交通部民用航空局中正國際航空
  站，略以：原告係由交通事業人員轉任行政機關公務人員，非屬依法銓敘合格公務
  人員之調任，並無公務人員俸給法第十一條第一項規定之適用，所請於法未合（下
  稱原處分），交通部民用航空局中正國際航空站轉知原告。原告不服，向公務人員
  保障暨培訓委員會提起申訴，經該會以九十二年三月二十七日公保字第○九二○○
  ○二三一二號書函移請被告改以復審處理。嗣因公務人員保障法於九十二年五月二
  十八日修正公布，爰依該法第四條第二項及第一百零三條第一項規定，再移請該會
  處理。案經該會九十二年六月二十四日九二公審決字第○○九四號復審決定駁回，
  遂提起本件行政訴訟。
二兩造聲明：
　(一)原告聲明求為判決：
  　1.原處分關於後開第二項所示及復審決定均撤銷。
　　2.命被告重新審定，任原告為第九職等年功俸六級六百九十俸點，或同數額俸點
　　　之俸給，並自九十年六月二十九日起生效。
    3.訴訟費用由被告負擔。
　(二)被告聲明求為判決：
　　1.原告之訴駁回。
　　2.訴訟費用由原告負擔。
三兩造之爭點：
　(一)原告主張之理由：
    1.原告前曾任職於台汽公司，時因組織將變更，故在民營化前（基準日九十年六
      月三十日），經交通部政策決定專案將部屬各機關職缺凍結，俾供部分台汽公
      司具有考試及格或銓敘合格之人員轉任。原告於九十年六月二十九日民營化前
      夕，由交通部以專案將原告轉任至交通部民用航空局中正國際航空站任職。
    2.原告任職於台汽公司時，曾依法經被告審定資位、俸級為高級技術員十級六三
      ○薪點，於九十年六月底轉任至交通部民用航空局中正國際航空站後，復經被
      告依據交通事業人員轉任交通行政機關職務辦法第四條，審定官職等、俸級為
      薦任第七職等年功俸六級五九○俸點，因受現職薦任第七職等年功俸六級五九
      ○俸點所限，保留薦任第九職等年功俸六級六九○俸點任用資格。
    3.為此原告依據「公務人員保障法」及「公務人員俸級法」有關之規定，曾向被
      告申請重新審定俸給二次，均未蒙依該二法之意旨及精神敘以（恢復）原俸級
      或同數額俸點之俸級，其處分原由略以：「原告由交通事業人員轉任行政機關
      公務人員，非屬依法銓敘合格公務人員之調任，所請於法未合，無法辦理」等
      。
    4.復於九十二年三月二十五日依行政救濟程序再向公務人員保障暨培訓委員會提
      起復審，經公務人員保障暨培訓委員會認屬復審階段，乃移請被告辦理，後因
      公務人員保障法於九十二年五月二十八日修正公佈「復審階段」規屬公務人員
      保障暨培訓委員會，於九十二年五月二十九日由被告再移回公務人員保障暨培
      訓委員會辦理。迨於九十二年六月二十七日函復：復審駁回，其處分略以：「
      復審人轉任現職並非屬機關裁撤，組織變更業務緊縮而予留用之人員本無該條
      之適用，被告重行審定仍認復審人應核敘薦任第七職等年功俸六級五九○俸點
      與法並無不合，應予維持等」。不服理由：
　　　(1)有關原處分「原告係由交通事業人員轉任行政機關公務人員，非屬依法銓敘
        合格公務人員之調任，所請於法未合，無法辦理」部分之理由陳述：
        依據被告九十年四月十八日九十特四字第二○一七九二六號函其主旨：「
          台端公務人員動態」業經本部銓敘審定結果：以事業人員任用，審定官職
          等或資位俸級或薪級：高級技術員十級六三○薪點，該函除依循行政程序
          報請審定外，並已奉被告審定，且在主旨段已明確載明原告為依法銓敘合
          格之公務人員，而被告九十二年三月十四日部銓一字第○九二二二二八三
          五九號函答復：「原告為非屬依法銓敘合格公務人員之調任，所請於法未
          合，無法辦理」，其函復處分之理由顯有相互矛盾、牴觸之處。
        另依據公務人員保障法修法前第三十三條：「下列人員準用本法之規定：
          一、︰︰︰。二、公營事業對經營政策負有主要決策責任及依法任用之人
          員。三、︰︰︰。」，該法已明確規範公營事業依法任用之人員，適用公
          務人員保障法，其用法亦顯有忽略及適用錯誤之處。
      (2)有關公務人員保障暨培訓委員會處分「復審人轉任現職並非屬機關裁撤，組
        織變更業務緊縮而予留用之人員本該無條之適用，被告重行審定仍認復審人
        應核敘薦任第七職等年功奉六級五九○俸點與法並無不合，應予維持等」部
        分之理由陳述：
        原告轉任交通部民用航空局中正國際航空站，經被告依據「交通事業人員
          轉任交通行政機關職務辦法」核算年資取得薦任第九職等任用資格，因受
          現職薦任第七職等年功俸六級五九○俸點所限，保留薦任第九職等年功俸
          六級六九○俸點任用資格，俸點低於轉任前交通事業人員高級技術員十級
          六三○薪點，等同降級或減俸（原告非自願降調），並與公務人員保障法
          修法前第九條（修法後第十二條）、第十六條（修法後第十四條）、修法
          前第三十三條、及公務人員俸級第十一條、第十二條等牴觸。雖公務人員
          俸給與交通事業人員資位職務之薪級結構不盡相同，但交通事業人員與交
          通行政人員互相轉任採計年資對照表可資轉換適用，並為法所允，否則被
          告亦不會予審定函內保留薦任第九職等六級六九○俸點任用資格。
        依據公務人員保障法修法前第九條（修法後第十二條）：「公務人員因機
          關裁撤、組織變更、或業務緊縮時，除法另有規定外，其具有考試及格或
          銓敘合格之留用人員，由上級機關或承受其業務之機關辦理轉任或派職，
          必要時先予輔導、訓練。依前項規定轉任或派任時，除自願降低官等者外
          ，其官等職等與原任職務之官等職等相當，如無適當職缺致轉任或派職同
          官等內低職等職務，適用公務人員任用法及公務人員俸級法有關調任之規
          定，仍以原職等任用並敘原俸級或同數額俸點之俸級。」，原告當時因臺
          汽公司組織變更，行將民營化，業經交通部專案轉任至民航局中正國際航
          空站，以薦任第七職等年功俸六級五九○俸點任用，應屬組織變更、或業
          務緊縮而予留用之人員。又依同條法︰︰︰除自願降低官等者外，其官等
          職等與原任職務之官等職等相當，如無適當職缺致轉任或派職同官等內低
          職等職務，適用公務人員任用法及公務人員俸及法有關調任之規定，仍以
          原職等任用並敘原俸級或同數額俸點之俸級。」原告因受現職薦任第七職
          等年功俸六及五九○俸點所限，無法將前保留之高員級年資（薦任年資）
          併計為薦任第九職等年功俸六級六九○俸點，其處分顯然均未依該法之意
          旨及精神仍以原職等任用並敘原俸級或同數額俸點之俸級，況台汽公司目
          前依然存在。
        另依據公務人員保障法修法前第十六條（修法後第十四條）：「公務人員
          經審定之俸給應予保障，非依法不得降級或減俸。」，職目前仍為薦任第
          七職等年功俸六及五九○俸點，其處分顯然未予保障，等同降級或減俸。
        復依據公務人員俸級法第十一條：「依法銓敘合格人員，︰︰︰在同官等
          內調任低職等職務以原職等任用人員，仍敘原俸給。︰︰︰。」；及同法
          第十二條：「公立學校教育人員、公營事業人員轉任行政機關職務時，其
          俸級之核敘，除其他法規另有規定外，依其考試及格所具資格或曾經銓敘
          審定有案之職等銓敘審定俸級︰︰︰，亦同。」，原告目前仍為薦任第七
          職等年功俸六級五九○俸點，經依行政救濟程序向被告、公務人員保障暨
          培訓委員會申請重新審定俸級，均未能依上開二法之意旨及精神仍敘原俸
          給或同數額俸點之俸級。在公務人員保障「法」及公務人員俸級「法」之
          法律效用均優於交通事業公務人員轉任交通行政機關職務「辦法」規定下
          ，以及在社會環境急速變遷，公務人員權益保障日趨成熟、合理、公平並
          具激勵效果之俸級規範下，敬請依法仍以原職等任用並敘原俸級或同數俸
          點之俸級，以符覈實。
    5.被告依據交通事業人員轉任交通行政機關職務辦法第三及四條規定銓敘審定原
      告為薦任第七職等年功俸六級五九○俸點，另所具薦任第九職等年功俸六級六
      九○俸點任用資格予以保留，致使原告被減俸是事實，與公務員保障法第第十
      四條（修法前第十六條）規定：「公務人員經銓敘審定之俸級非依法不得降級
      或減俸。」，及公務人員俸級法十一條之規定：「（第三項）調任低官等職務
      人員，其原敘俸級如在調任職等內有同列俸級時敘同列俸級；如高於所調任職
      務職等最高俸級時，敘至年功俸最高級為止，其原敘較高俸級之俸點仍予照支
      。」，及公務人員俸級法十二條之規定：「公立學校教育人員、公營事業人員
      轉任行政機關職務時，其俸級之核敘，除其他法規另有規定外，依其考試及格
      所具資格或曾經銓敘審定有案之職等銓敘審定俸級。」，有相互牴觸之處，而
      其問題之癥結在於交通事業人員轉任交通行政機關職務辦法為行政命令，而公
      務員保障法及公務人員俸級法為法律，在行政命令與法律相互矛盾牴觸時，自
      是以上層法律為是。
    6.依據公務員保障法第十二條（修法前第九條）規定：「（第一項）公務人員因
      機關裁撤、組織變更、業務緊縮時，除法律另有規定外，其具有考試及格或銓
      敘合格之留用人員，應由上級機關或承受其業務之機關辦理轉任或派職，必要
      時先予輔導、訓練。（第二項）依前項規定轉任或派職時，除自願降低官等，
      其官等職等應與原任職務之官等職等相當，如無適當職缺致轉任或派職同官等
      內低職等職務者，適用公務人員任用法及公務人員俸級法有關調任之規定，仍
      以原職等任用併敘原俸級或同數額俸點之俸級。」，原告係具有考試及格及銓
      敘合格之留用人員，原告因公司民營化由上級機關交通部將留用人員辦理轉任
      至部屬機關民用航空局中正國際航空站服務，當屬留用之人員。被告指稱原告
      並非機關裁撤，組織變更，業務緊縮而予留任之人員，本無該條之適用，惟依
      據公務員保障法第一○二條（修法前第三十三條）規定：「下列人員準用本法
      之規定：（第三款）公營事業依法任用之人員。」，該法條已明確將公營事業
      依法任用之人員規範在內，其用法顯有忽略及適用錯誤之處，令原告無法認同
      及接受。
  　7.被告依據交通事業人員轉任交通行政機關職務辦法銓敘審定原告為薦任第七職
　　　等年功俸六級五九○俸點，另所具薦任第九職等年功俸六級六九○俸點任用資
　　　格予以保留，致使原告被減俸是事實，而該職務辦法為行政命令，與公務員保
　　　障法、公務人員俸給法相牴觸，自應是以上層法律為是。
  　8.原告係具有考試及格及銓敘合格之留用人員，因公司民營化由上級機關交通部
      將留用人員辦理轉任至交通部民用航空局至中正國際航空站服務，當屬留用之
      人員，被告指稱原告並非機關裁撤、組織變更、業務緊縮而予留任之人員，實
      與公務員保障法第一○二條（修法前第三十三條）相違背。
　(二)被告主張之理由：
    1.查九十二年五月二十八日修正公布前之交通事業人員任用條例第八條規定：「
      交通事業人員得轉任交通行政機關相當職務。交通行政人員取得本條例所定各
      級資位者，亦得轉任交通事業機構相當職務。」次查交通事業人員轉任交通行
      政機關職務辦法第三條規定：「交通事業人員適用本辦法轉任交通行政機關職
      務時，以經依交通事業人員任用條例審定資位，其所轉任職務並與原任職務之
      種類性質相近、職責程度確屬相當者為限。」同辦法第四條規定：「交通事業
      人員轉任交通行政機關職務，除士級資位外，按審定資位，依左列規定審定資
      格：︰︰︰。三、高級業務員、高級技術員比照薦任第六至第九職等。︰︰︰
      。」第五條規定：「（第一項）交通事業人員轉任交通行政機關，按其原敘資
      位，依前條規定，自最低職等本俸一級起敘。︰︰︰。（第二項）轉任人員曾
      任與轉任職務職等相當之服務成績優良年資，先按年提敘俸級至各該職等本俸
      最高級，如尚有積餘年資，得再依公務人員俸給法規之規定提敘俸級，其年終
      考成結果如比照合於公務人員考績法第十一條或公務人員任用法第十七條之規
      定者，並得採計取得較高職等或較高官等之任用資格。（第三項）轉任人員依
      前項規定取得之任用資格若高於所轉任職務最高職等，且在前條資位所比照之
      職等範圍內者，其任用資格應予保留。（第四項）轉任人員依第二項規定取得
      較高職等或較高官等之任用資格後，如尚有與轉任職務相當之服務成績優良年
      資，得按每一年提敘俸級一級，至所轉任職務最高職等之本俸最高級，其超過
      部分之年資，得再依公務人員俸給法規之規定提敘俸級；如仍有剩餘之年資仍
      予保留。」原告係應六十八年特種考試退除役軍人轉任公務人員考試乙等考試
      建設人員電機工程科考試及格，於七十三年一月十三日任台汽公司工務員，經
      被告審定以事業人員任用，核敘高級技術員二十六級二三○元，其後歷任該公
      司幫工程司、副工程司等職務，歷至八十九年考成晉敘高級技術員十級六三○
      薪點。九十年六月二十九日轉任現職，被告依上開辦法，以其高員級資位比照
      薦任第六至第九職等，自薦任第六職等本俸一級起敘，採其七十三年至七十六
      年年終考成年資，提敘俸級四級至薦任第六職等本俸五級四四五俸點，其中七
      十四、七十五及七十六年年終考成一年考列八十分以上、二年考列七十分以上
      ，依法比照取得薦任第七職等任用資格，以原第六職等本俸五級四四五俸點換
      敘為薦任第七職等本俸三級四四五俸點；以原告所轉任職務最高職等為薦任第
      七職等，爰採其七十七年至八十四年年終考成年資，提敘俸級八級至薦任第七
      職等年功俸六級五九○俸點，且於審定函備註載明：「所具薦任第九職等任用
      資格予以保留。」上開原核敘結果，依法並無違誤。
    2.關於原告主張其於八十九年一月二十七日調任副工程司動態案經被告審定有案
      ，為依法銓敘合格之公務人員，不服被告函復「原告係由交通事業人員轉任行
      政機關公務人員，非屬依法銓敘合格公務人員之調任，所請於法未合，無法辦
      理」一節，查公務人員任用法第五條規定：「（第一項）公務人員依官等及職
      等任用之。（第二項）官等分委任、薦任、簡任。（第三項）職等分第一至第
      十四職等，以第十四職等為最高職等。（第四項）委任為第一至第五職等；薦
      任為第六至第九職等；簡任為第十至第十四職等。」復查公務人員俸給法第一
      條規定：「公務人員之俸給，依本法行之。」第十一條規定：「（第一項）依
      法銓敘合格人員，︰︰︰。在同官等內調任低職等職務以原職等任用人員，仍
      敘原俸級。」另查交通事業人員任用條例第一條規定：「交通事業人員之任用
      ，依本條例行之。」第三條規定：「交通事業人員採資位職務分立制，資位受
      有保障，同類職務，可以調任。」第四條規定：「交通事業人員之資位分左列
      二類：一、業務類：業務長、副業務長、高級業務員、業務員、業務佐、業務
      士。二、技術類：技術長、副技術長、高級技術員、技術員、技術佐、技術士
      。」第十一條規定：「交通事業人員資位職務薪給表，由考試院會同行政院定
      之。」原告原任台汽公司職務，係經被告依交通事業人員任用條例及交通事業
      人員資位職務薪級表審定資位薪級有案之交通事業人員，與依公務人員任用法
      、公務人員俸給法及公務人員俸表審定官等職等俸級之公務人員自有不同，原
      告主張由交通事業人員轉任行政機關公務人員為依法銓敘合格公務人員之調任
      ，係屬對法規之誤解。
    3.有關原告主張其原敘高級技術員十級六三○薪點交通事業人員，轉任後核敘薦
      任第七職等年功俸六級五九○俸點，等同降級或減薪，與公務人員保障法修法
      前第九條（修法後第十二條）、第十六條（修法後第十四條）、修法前第三十
      三條及公務人員俸給法第十一條、第十二條等牴觸一節，分別答辯如次：
      (1)查修正前之公務人員保障法第九條規定：「（第一項）公務人員因機關裁撤
        、組織變更或業務緊縮時，除法律另有規定從其規定外，其具有考試及格或
        銓敘合格之留用人員，應由上級機關或承受其業務之機關辦理轉任或派職，
        必要時先予輔導、訓練。（第二項）依前項規定轉任或派職時，除自願降低
        官等者外，其官等職等應與原任職務之官等職等相當，如無適當職缺致轉任
        或派職同官等內低職等職務者，適用公務人員任用法及公務人員俸給法有關
        調任之規定，仍以原職等任用並敘原俸級或同數額俸點之俸級。」以上開條
        文係規範留用人員之處理，原告轉任現職並非屬機關裁撤，組織變更，業務
        緊縮而予留用之人員，本無該條之適用。
      (2)另查修正前之公務人員保障法第十六條規定：「公務人員經銓敘審定之俸級
        應予保障，非依法律不得降級或減俸。」第三十三條規定：「下列人員準用
        本法之規定：一、︰︰︰二、公營事業對經營政策負有主要決策責任及依法
        任用之人員。︰︰︰」及公務人員俸給法第十一條規定：「（第一項）依法
        銓敘合格人員，調任同職等職務時，仍依原俸級銓敘審定。在同官等內調任
        高職等職務時，具有所任職等職務任用資格者，自所任職等最低俸級起敘；
        如未達所任職等之最低俸級者，敘最低俸級；如原敘俸級之俸點高於所任職
        等最低俸級之俸點時，敘同數額俸點之俸級。在同官等內調任低職等職務以
        原職等任用人員，仍敘原俸級。︰︰︰（第三項）調任低官等職務人員，其
        原敘俸級如在所調任職等內有同列俸級時，敘同列俸級；如高於所調任職務
        職等最高俸級時，敘至年功俸最高級為止，其原敘較高俸級之俸點仍予照支
        。」第十二條規定：「公立學校教育人員、公營事業人員轉任行政機關職務
        時，其俸級之核敘，除其他法規另有規定外，依其考試及格所具資格或曾經
        銓敘審定有案之職等銓敘審定俸級。」以原告係由交通事業人員轉任交通行
        政機關公務人員，既非屬銓敘資位薪級交通事業人員之調任，亦非屬銓敘官
        等職等俸級公務人員之調任，被告依交通事業人員轉任交通行政機關職務辦
        法予以審定，符合公務人員俸給法第十二條之規定，且無法適用同法第十一
        條之規定，亦與上開規範保障公務人員身分、工作條件、官等職等及俸級之
        公務人員保障法相關規定無涉。
  　4.以原告係由交通事業人員轉任交通行政機關公務人員，既非屬銓敘資位薪級交
      通事業人員之調任，亦非屬銓敘官等職等俸級公務人員之調任，被告依交通事
      業人員轉任交通行政機關職務辦法予以審定，符合公務人員俸給法第十二條之
      規定，且無法適用同法第十一條之規定，是故被告之處分並無違誤。
  　5.原告所轉任職務最高職等為薦任第七職等，故於審定函備註載明：「所具薦任
　　  第九職等任用資格予已保留」，已是最大保障原告之利益。
　　理  由
一本件被告之代表人原為吳容明，九十三年六月十一日變更為乙○○，有總統秘書長
  錄令通知影本可稽，茲由乙○○具狀聲明承受訴訟，核無不合，應予准許，先為敘
  明。
二原告主張：原告前曾任職於台汽公司，曾經被告審定為高級技術員十級六三○薪點
  ，因組織將變更，於九十年六月二十九日民營化前夕，由交通部以專案將原告轉任
  至交通部民用航空局中正國際航空站任職。又經被告依據交通事業人員轉任交通行
  政機關職務辦法第四條，審定官職等、俸級為薦任第七職等年功俸六級五九○俸點
  ，因受現職薦任第七職等年功俸六級五九○俸點所限，保留薦任第九職等年功俸六
  級六九○俸點任用資格。雖公務人員俸給與交通事業人員資位職務之薪級結構不盡
  相同，但交通事業人員與交通行政人員互相轉任採計年資對照表可資轉換適用，並
  為法所允，否則被告亦不會予審定函內保留薦任第九職等六級六九○俸點任用資格
  。茲原核敘原告薦任第七職等年功俸六級五九○俸點所限，保留薦任第九職等年功
  俸六級六九○俸點任用資格，俸點低於轉任前交通事業人員高級技術員十級六三○
  薪點，等同降級或減俸（原告非自願降調），是原處分依據交通事業人員轉任交通
  行政機關職務辦法之行政命令，與公務人員保障法修法前第九條（修法後第十二條
  ）、第十六條（修法後第十四條）、修法前第三十三條（修法後第一○二條）、及
  公務人員俸級第十一條、第十二條等牴觸。被告用法顯有忽略及適用錯誤之處，令
  原告無法認同，求為判決命被告重新審定，任原告為第九職等年功俸六級六百九十
  俸點，或同數額俸點之俸給，並自九十年六月二十九日起生效云云。
三被告則以：原告係應六十八年特種考試退除役軍人轉任公務人員考試乙等考試建設
  人員電機工程科考試及格，於七十三年一月十三日任台汽公司工務員，經被告審定
  以事業人員任用，核敘高級技術員二十六級二三○元，其後歷任該公司幫工程司、
  副工程司等職務，歷至八十九年考成晉敘高級技術員十級六三○薪點。九十年六月
  二十九日轉任現職，被告依九十二年五月二十八日修正公布前之交通事業人員任用
  條例第八條規定交通事業人員轉任交通行政機關職務辦法第三、四、五條規定，以
  其高員級資位比照薦任第六至第九職等，自薦任第六職等本俸一級起敘，採其七十
  三年至七十六年年終考成年資，提敘俸級四級至薦任第六職等本俸五級四四五俸點
  ，其中七十四、七十五及七十六年年終考成一年考列八十分以上、二年考列七十分
  以上，依法比照取得薦任第七職等任用資格，以原第六職等本俸五級四四五俸點換
  敘為薦任第七職等本俸三級四四五俸點；以原告所轉任職務最高職等為薦任第七職
  等，爰採其七十七年至八十四年年終考成年資，提敘俸級八級至薦任第七職等年功
  俸六級五九○俸點，且於審定函備註載明：「所具薦任第九職等任用資格予以保留
  。」此原核敘以原告係由交通事業人員轉任交通行政機關公務人員，既非屬銓敘資
  位薪級交通事業人員之調任，亦非屬銓敘官等職等俸級公務人員之調任，被告依交
  通事業人員轉任交通行政機關職務辦法予以審定，符合公務人員俸給法第十二條之
  規定，且無法適用同法第十一條之規定，亦與上開規範保障公務人員身分、工作條
  件、官等職等及俸級之公務人員保障法相關規定無涉。原處分，並無違誤。且原告
  所轉任職務最高職等為薦任第七職等，故於原核敘備註載明：「所具薦任第九職等
  任用資格予已保留」，已是最大保障原告之利益。求為判決駁回原告之訴等語。
四按「交通事業人員得轉任交通行政機關相當職務。交通行政人員取得本條例所定各
  級資位者，亦得轉任交通事業機構相當職務。」九十二年五月二十八日修正公布前
  之交通事業人員任用條例第八條定有明文。茲交通事業人員轉任交通行政機關職務
  辦法係依據上述規定訂定，該辦法第一條亦有明文。關於交通事業人員轉任交通行
  政機關職務辦法第三條規定：「交通事業人員適用本辦法轉任交通行政機關職務時
  ，以經依交通事業人員任用條例審定資位，其所轉任職務並與原任職務之種類性質
  相近、職責程度確屬相當者為限。」同辦法第四條規定：「交通事業人員轉任交通
  行政機關職務，除士級資位外，按審定資位，依左列規定審定資格：︰︰︰。三、
  高級業務員、高級技術員比照薦任第六至第九職等。︰︰︰。」第五條規定：「（
  第一項）交通事業人員轉任交通行政機關，按其原敘資位，依前條規定，自最低職
  等本俸一級起敘。︰︰︰。（第二項）轉任人員曾任與轉任職務職等相當之服務成
  績優良年資，先按年提敘俸級至各該職等本俸最高級，如尚有積餘年資，得再依公
  務人員俸給法規之規定提敘俸級，其年終考成結果如比照合於公務人員考績法第十
  一條或公務人員任用法第十七條之規定者，並得採計取得較高職等或較高官等之任
  用資格。（第三項）轉任人員依前項規定取得之任用資格若高於所轉任職務最高職
  等，且在前條資位所比照之職等範圍內者，其任用資格應予保留。（第四項）轉任
  人員依第二項規定取得較高職等或較高官等之任用資格後，如尚有與轉任職務相當
  之服務成績優良年資，得按每一年提敘俸級一級，至所轉任職務最高職等之本俸最
  高級，其超過部分之年資，得再依公務人員俸給法規之規定提敘俸級；如仍有剩餘
  之年資仍予保留。」等規定，乃對於執行九十二年五月二十八日修正公布前之交通
  事業人員任用條例第八條之細節性、技術性事項加以規定，為交通事業人員得轉任
  交通行政機關相當職務作業所必要，並未逾越交通事業人員任用條例等相關之規定
  ，被告為銓敘審定之主管機關，據之行政，於法無違。
五首開事實概要欄所述等情，為兩造所不爭，且有原核敘函、交通部民用航空局中正
  國際航空站公文摘由紙、原處分、復審決定等影本附本院卷可稽；亦有原告六十八
  年特種考試退除役軍人轉任公務人員考試乙等考試建設人員電機工程科考試及格考
  試院特種考試及格證書、台汽公司核定原告派令、台汽公司考成通知書、交通部民
  用航空局中正國際航空站九十年七月二十五日原告任用銓敘審定表、被告九十年八
  月十四日九十銓一字第二○五四七五六號函、九十二年二月十三日原告「報告」、
  被告九十二年二月十九日部銓一字第○九二二二二一三三五號書函、被告九十二年
  三月十四日部銓一字第○九二二二二八三五九號書函、交通部民用航空局中正國際
  航空站九十二年三月五日正站人字第０９２０００３３８２０號公務人員任用案申
  請重行審定送核書表等附原處分卷可稽，為可確認之事實。
六如前所述，原核敘係以原告應六十八年特種考試退除役軍人轉任公務人員考試乙等
  考試建設人員電機工程科考試及格，於七十三年一月十三日任台汽公司工務員，經
  被告審定以事業人員任用，核敘高級技術員二十六級二三○元，其後歷任該公司幫
  工程司、副工程司等職務，歷至八十九年考成晉敘高級技術員十級六三○薪點。九
  十年六月二十九日轉任現職，被告依上開辦法，以其高員級資位比照薦任第六至第
  九職等，自薦任第六職等本俸一級起敘，採其七十三年至七十六年年終考成年資，
  提敘俸級四級至薦任第六職等本俸五級四四五俸點，其中七十四、七十五及七十六
  年年終考成一年考列八十分以上、二年考列七十分以上，依法比照取得薦任第七職
  等任用資格，以原第六職等本俸五級四四五俸點換敘為薦任第七職等本俸三級四四
  五俸點。並以原告所轉任職務最高職等為薦任第七職等，採其七十七年至八十四年
  年終考成年資，提敘俸級八級至薦任第七職等年功俸六級五九○俸點，且於原核敘
  備註載明：「所具薦任第九職等任用資格予以保留。」認事用法，並無違誤。
七又所謂依法銓敘合格之公務人員，係指公務人員任用法第五條規定：「（第一項）
  公務人員依官等及職等任用之。（第二項）官等分委任、薦任、簡任。（第三項）
  職等分第一至第十四職等，以第十四職等為最高職等。（第四項）委任為第一至第
  五職等；薦任為第六至第九職等；簡任為第十至第十四職等。」及公務人員俸給法
  第一條規定：「公務人員之俸給，依本法行之。」第十一條規定：「（第一項）依
  法銓敘合格人員，︰︰︰。在同官等內調任低職等職務以原職等任用人員，仍敘原
  俸級。」之人員，至於交通事業人員另依交通事業人員任用條例第一條規定：「交
  通事業人員之任用，依本條例行之。」第三條規定：「交通事業人員採資位職務分
  立制，資位受有保障，同類職務，可以調任。」第四條規定：「交通事業人員之資
  位分左列二類：一、業務類：業務長、副業務長、高級業務員、業務員、業務佐、
  業務士。二、技術類：技術長、副技術長、高級技術員、技術員、技術佐、技術士
  。」第十一條規定：「交通事業人員資位職務薪給表，由考試院會同行政院定之。
  」之人員。查原告原任台汽公司職務，係經被告依交通事業人員任用條例及交通事
  業人員資位職務薪級表審定資位薪級有案之交通事業人員，與依公務人員任用法、
  公務人員俸給法及公務人員俸表審定官等職等俸級之公務人員自有不同，原告主張
  其於八十九年一月二十七日調任副工程司動態案經被告審定有案之依法銓敘合格公
  務人員，係屬對法由交通事業人員轉任行政機關公務人員為依法銓敘合格公務人員
  之調任云云，係屬對法規之誤解，委無可採。
八復修正前之公務人員保障法第九條規定：「（第一項）公務人員因機關裁撤、組織
  變更或業務緊縮時，除法律另有規定從其規定外，其具有考試及格或銓敘合格之留
  用人員，應由上級機關或承受其業務之機關辦理轉任或派職，必要時先予輔導、訓
  練。（第二項）依前項規定轉任或派職時，除自願降低官等者外，其官等職等應與
  原任職務之官等職等相當，如無適當職缺致轉任或派職同官等內低職等職務者，適
  用公務人員任用法及公務人員俸給法有關調任之規定，仍以原職等任用並敘原俸級
  或同數額俸點之俸級。」係規範留用人員之處理，原告轉任現職並非屬機關裁撤，
  組織變更，業務緊縮而予留用之人員，即無該條之適用。另修正前之公務人員保障
  法第十六條規定：「公務人員經銓敘審定之俸級應予保障，非依法律不得降級或減
  俸。」第三十三條規定：「下列人員準用本法之規定：一、︰︰︰二、公營事業對
  經營政策負有主要決策責任及依法任用之人員。︰︰︰」及公務人員俸給法第十一
  條規定：「（第一項）依法銓敘合格人員，調任同職等職務時，仍依原俸級銓敘審
  定。在同官等內調任高職等職務時，具有所任職等職務任用資格者，自所任職等最
  低俸級起敘；如未達所任職等之最低俸級者，敘最低俸級；如原敘俸級之俸點高於
  所任職等最低俸級之俸點時，敘同數額俸點之俸級。在同官等內調任低職等職務以
  原職等任用人員，仍敘原俸級。︰︰︰（第三項）調任低官等職務人員，其原敘俸
  級如在所調任職等內有同列俸級時，敘同列俸級；如高於所調任職務職等最高俸級
  時，敘至年功俸最高級為止，其原敘較高俸級之俸點仍予照支。」第十二條規定：
  「公立學校教育人員、公營事業人員轉任行政機關職務時，其俸級之核敘，除其他
  法規另有規定外，依其考試及格所具資格或曾經銓敘審定有案之職等銓敘審定俸級
  。」等規定固有明文。惟係以屬銓敘資位薪級交通事業人員之調任，或是屬銓敘官
  等職等俸級公務人員之調任者為限。被告以原告係由交通事業人員轉任交通行政機
  關公務人員，既非屬銓敘資位薪級交通事業人員之調任，亦非屬銓敘官等職等俸級
  公務人員之調任，被告依交通事業人員轉任交通行政機關職務辦法予以審定，符合
  公務人員俸給法第十二條之規定，且無法適用同法第十一條之規定，與上開規範保
  障公務人員身分、工作條件、官等職等及俸級之公務人員保障法相關規定無涉等語
  ，於法有據，則原告主張其原敘高級技術員十級六三○薪點交通事業人員，轉任後
  核敘薦任第七職等年功俸六級五九○俸點，等同降級或減薪，與公務人員保障法修
  法前第九條（修法後第十二條）、第十六條（修法後第十四條）、修法前第三十三
  條及公務人員俸給法第十一條、第十二條等牴觸云云，亦不可取。
九綜上所述，原告所訴各節，均無可採，原核敘以原告係由交通事業人員轉任交通行
  政機關公務人員，既非屬銓敘資位薪級交通事業人員之調任，亦非屬銓敘官等職等
  俸級公務人員之調任，被告依交通事業人員轉任交通行政機關職務辦法予以審定，
  符合公務人員俸給法第十二條之規定，且無法適用同法第十一條之規定，並於備註
  載明：「所具薦任第九職等任用資格予已保留」，對於原告利益之保障，亦符合行
  政程序法第九條行政機關就該管行政程序，對於當事人有利之情形，有所注意，其
  依法行政，核無違誤。從而，否准本件重行審定，亦無違誤，復審決定遞予維持，
  亦無不合，原告起訴請求撤銷　原處分不為重行審定部分，及復審決定，命被告重
  新審定，任原告為第九職等年功俸六級六百九十俸點，或同數額俸點之俸給，並自
  九十年六月二十九日起生效為無理由，應予駁回。
十兩造其餘陳述於判決結果不生影響，無庸一一論列，併予敘明。
據上論結，本件原告之訴為有理由，依行政訴訟法第九十八條第三項前段，判決如主
文。
中　　華　　民　　國　　九十三　　　年　　　九　　　　月　　二十九　　　日
                 臺 北 高 等 行 政 法 院   第 四 庭
                                審 判 長 法  官　 王  立  杰
                                         法  官　 黃  本  仁
                                         法  官　 胡  方  新
右為正本係照原本做成。
如不服本判決，應於送達後二十日內，向本院提出上訴狀並表明上訴理由，如於本判
決宣示後送達前提起上訴者，應於判決送達後二十日內補提理由書狀 (須按他造人數
附繕本)。
中　　華　　民　　國　　九十三　　　年　　　九　　　　月　　二十九　　　日
                                     法院書記官   蔡  逸  萱
